臺灣苗栗地方法院刑事判決              100年度訴字第569號
公  訴  人  臺灣苗栗地方法院檢察署檢察官
被      告  陳文明
選任辯護人  陳偉展律師
上列被告因違反毒品危害防制條例案件，經檢察官提起公訴（10
0 年度偵字第4238號、100 年度偵字第4467號、100 年度毒偵字
第1127號），本院判決如下：
    主    文
陳文明犯如附表一、二所示之罪，各處如附表一、二所示之刑（
含主刑及從刑）。應執行有期徒刑柒年。未扣案之販賣毒品所得
新臺幣參萬柒仟元沒收，如全部或一部不能沒收時，以其財產抵
償之。未扣案之門號0000-000000 、0000000000號行動電話各壹
支（內各含SIM 卡壹張）沒收之，如全部或一部不能沒收時，追
徵其價額。未扣案之玻璃球吸食器壹個，沒收之。
    犯罪事實
一、陳文明（綽號「魔神仔」）於民國98年間，因贓物案件經本
    院以99年度苗簡字第74號判決處有期徒刑4 月確定，於99年
    9 月3 日易科罰金執行完畢。
二、詎其仍不思悔改，明知安非他命係毒品危害防制條例第2 條
    第2 項第2 款所列管之第二級毒品，不得持有、販賣，竟各
    意圖營利，基於販賣第二級毒品安非他命之犯意，以門號00
    00000000、0000-000000 號等行動電話為聯絡工具，於附表
    一所示之時間、地點，分別經由附表一所示之交易方式，販
    賣第二級安非他命予附表一所示之賴義閔等人。嗣賴義閎取
    得第二級毒品安非他命後，即另行分裝販賣及轉讓予他人，
    經警方調查賴義閎販賣毒品等案件（該案業據本院100 年度
    訴字第450 號判處應執行有期徒刑肆年陸月），依法對賴義
    閎持用之門號0000-000000 、0000000000號等行動電話實施
    通訊監察，發現賴義閎之上手係陳文明，乃依法對陳文明持
    用之門號0000 -000000、0000-000000 等行動電話實施通訊
    監察，並於10 0年7 月25日下午4 時50分，持苗栗地方法院
    檢察署檢察官核發之拘票，前往苗栗縣苑裡鎮福田里1 鄰6
    號將陳文明拘提到案因而查獲。
三、又陳文明曾因施用毒品，經依法院裁定送執行強制戒治後，
    於96年8 月29日執行完畢，詎上開強制戒治無法收其實效，
    陳文明復基於施用第二級毒品安非他命之犯意，於釋放後5
    年內之100年7月25日下午1 時許，復在友人李金文位於苗栗
    縣通霄鎮○○段423 之5 地號上之鐵皮屋內，以玻璃球吸食
    器（已丟棄），施用第二級毒品安非他命1 次。
四、案經苗栗縣警察局通宵分局報請臺灣苗栗地方法院檢察署檢
    察官偵查起訴。
    理    由
壹、證據能力部分：
一、刑事訴訟法第156 條第1 項之規定，被告之自白非出於強暴
    、脅迫、利誘、詐欺、疲勞訊問、違法羈押或其他不正之方
    法，且與事實相符者，得為證據。查本件被告陳文明及其辯
    護人於準備程序、審判期日對於公訴檢察官提出之警詢、偵
    查中之訊問筆錄等證據能力均不爭執，且未抗辯其自白非出
    於任意性，亦查無明顯事證足認檢察官及警察機關於製作該
    等筆錄時，有對被告施以法律所禁止之不正方法等情事，應
    認該審判外之自白具有任意性，而認有證據能力。
二、按刑事訴訟法第159 條之5 第1 項「被告以外之人於審判外
    之陳述，雖不符前4 條之規定，而經當事人於審判程序同意
    作為證據，法院審酌該言詞陳述或書面陳述作成時之情況，
    認為適當者，亦得為證據」之規定，觀諸其立法理由謂：「
    二、按傳聞法則的重要理論依據，在於傳聞證據未經當事人
    之反對詰問予以核實，乃予排斥。惟若當事人已放棄對原供
    述人之反對詰問權，於審判程序表明同意該等傳聞證據可作
    為證據，基於證據資料愈豐富，愈有助於真實發見之理念，
    此時，法院自可承認該傳聞證據之證據能力。由於此種同意
    制度係根據當事人的意思而使本來不得作為證據之傳聞證據
    成為證據之制度，乃確認當事人對傳聞證據有處分權之制度
    。為貫徹本次修法加重當事人進行主義色彩之精神，固宜採
    納此一同意制度，作為配套措施。然而吾國尚非採澈底之當
    事人進行主義，故而法院如認該傳聞證據欠缺適當性時（例
    如證明力明顯過低或該證據係違法取得），仍可予以斟酌而
    不採為證據，爰參考日本刑事訴訟法第326 條第1 項之規定
    ，增設本條第1 項。」由此可知，第159 條之5 第1 項之規
    定，僅在強調當事人之同意權，取代當事人之反對詰問權，
    使傳聞證據得作為證據，並無限制必須「不符合同法第159
    條之1 至第159 條之4 」，始有適用，故依條文之目的解釋
    ，第159 條之5 第1 項之規定，並不以被告以外之人於審判
    外之陳述「不符合」同法第159 條之1 至第159 條之4 有關
    傳聞證據例外規定之情形，始有其適用（臺灣高等法院暨所
    屬法院96年法律座談會刑事類提案第26號研討結果參照）。
    又增訂刑事訴訟法第159 條之5 第1 項所參考之日本國刑事
    訴訟法第326 條第1 項，其文義為「檢察官及被告同意作為
    證據之書面或供述，法院考量該書面或供述作成時之情況認
    為相當時，不論第321 條至前條（第325 條）之規定，亦得
    作為證據」，可見，我國法所借鏡之日本國法，其操作模式
    係：法院首先確認有無當事人之同意，待確認當事人不同意
    時，始探究該傳聞證據是否該當刑事訴訟法第321 條以下（
    為傳聞例外規定，相當於我國法第159 條之1 至之4 ）之要
    件。易言之，當事人之同意乃係傳聞法則例外之第一次關口
    ，亦為傳聞法則例外之最先位規定。如當事人同意將傳聞證
    據作為證據使用，法院即毋庸再去論述是否有符合其他傳聞
    例外規定之適用。是本案公訴人、被告及辯護人如有同意以
    下本院所引用之傳聞證據均作為證據使用，對於本院引用之
    傳聞證據顯已放棄反對詰問權，並同時有賦予證據能力之意
    思表示，則該傳聞證據既已有證據能力，而得作為論罪之依
    據，於邏輯上本院並毋庸再去細究該傳聞證據是否合致刑事
    訴訟法第159 條之1 至之4 等規定。經查，本案經本院引用
    之被告以外之人於審判外之言詞或書面陳述，經檢察官、被
    告及辯護人於準備程序一致同意作為證據（本院100 年度訴
    字第569 號審理卷【下稱本院卷】第54頁），另經本院於審
    理中一一踐行「告以要旨」程序，當事人於知悉上開證據係
    審判外陳述之情形下，對於各該證據亦均表示「沒有意見」
    （本院卷第68至69頁），且迄至言詞辯論終結前未再聲明異
    議，本院審酌此等證據資料製作時之情況，尚無違法不當及
    證明力明顯過低之瑕疵，與本案待證事實復具有相當關連性
    ，亦認為適當，依刑事訴訟法第159 條之5 第1 項，前開傳
    聞證據均得作為證據。
三、國家基於犯罪偵查之目的，對被告或犯罪嫌疑人進行通訊監
    察，乃係以監控與過濾受監察人通訊內容之方式，蒐集對其
    有關之紀錄，並將該紀錄予以查扣，作為認定犯罪與否之證
    據，屬於刑事訴訟上強制處分之一種，而監聽係通訊保障及
    監察法第13條第1 項所定通訊監察方法之一，司法警察機關
    依法定程序執行監聽取得之錄音，係以錄音設備之機械作用
    ，真實保存當時通訊之內容，如通訊一方為受監察人，司法
    警察在監聽中蒐集所得之通訊者對話，若其通話本身即係被
    告進行犯罪中構成犯罪事實之部分內容，則依前開說明，自
    與所謂「審判外之陳述」無涉，應不受傳聞法則之規範，當
    然具有證據能力。至司法警察依據監聽錄音結果予以翻譯而
    製作之監聽（或稱通訊監察）譯文，屬於文書證據之一種，
    於被告或訴訟關係人對其譯文之真實性發生爭執或有所懷疑
    時，法院固應依刑事訴訟法第165 條之1 第2 項規定，以適
    當之設備，顯示該監聽錄音帶之聲音，以踐行調查證據之程
    序，俾確認該錄音聲音是否為通訊者本人及其內容與監聽譯
    文之記載是否相符；或傳喚該通訊者；或依其他法定程序，
    為證據調查。倘被告或訴訟關係人對該通訊監察譯文之真實
    性並不爭執，即無勘驗辨認其錄音聲音之調查必要性，法院
    於審判期日如已踐行提示監聽譯文供當事人辨認或告以要旨
    ，使其表示意見等程序並為辯論者，其所為之訴訟程序即無
    不合（最高法院97年度臺上字第561 號、98年度臺上字第40
    17號、99年度臺上字第4399號判決意旨可供參照）。經查，
    本案起訴書所引之通訊監察譯文，係經本院核發通訊監察書
    予以監聽錄音所製作，監聽電話分別為證人賴義閎持用之門
    號0000-000000 、0000000000號等行動電話與被告販毒時持
    用之門號0000000000、0000-000000 號等行動電話，此有本
    院100 年1 月20日核發之100 年聲監字第000021號（其期間
    自100 年1 月21日10時起至同年2 月19日10時止）、100 年
    聲監續字第000053號（其期間自100 年2 月19日10時起至同
    年3 月20日10時止）、100 年3 月15日核發之100 年聲監續
    字第000087號（其期間自100 年3 月20日10時起至同年4 月
    18 日10 時止）；100 年2 月23日核發之100 年聲監字第
    000052 號 （其期間自100 年2 月23日10時起至同年3 月24
    日10時止）、100 年聲監續字第000095號（其期間自100 年
    3 月24日10時起至同年4 月22日10時止）、100 年聲監續字
    第000135 號 （其期間自100 年4 月22日10時起至同年5 月
    20日10時止）通訊監察書各1 份在卷可稽（參見本院卷第76
    至81頁、臺灣苗栗地方法院檢察署100 年度偵字第4238號卷
    【下稱偵字第4238號卷】第107 至109 頁），係依法所為之
    監聽。且本案通訊監察譯文業經本院於審理中提示予被告及
    其辯護人表示意見，而被告及其辯護人於法院調查證據時復
    不爭執該證據能力（本院卷第54頁、第68頁背面），另經本
    院審酌電話監聽侵害被告權益之種類及輕重、對於被告訴訟
    上防禦不利益之程度、犯罪所生之危害或實害等情形，兼顧
    人權保障及公共利益之均衡維護，亦認本件此部分電話監聽
    合於比例原則，是認應具有證據能力。
貳、實體部分：
一、上開犯罪事實，業據被告陳文明於警詢、偵訊中及本院審理
    時坦承不諱（見偵字第4238號卷第16至22頁、第73至79頁，
    本院卷第53頁背面），核與證人即向被告購買安非他命之賴
    義閎、陳繹丞、李金文於警詢、偵查中之證述（偵字第4238
    號卷第30至37頁、第103至105頁，偵字第4238號卷第39至42
    頁、第49至53頁，偵字第4238號卷第54至59頁、第67至71頁
    ）、證人王光鴻於偵查中之證述（偵字第4238號卷第97至99
    頁）情節均相符，復有證人賴義閎、陳繹丞、王光鴻持用其
    0000-000000、0000-000000、0000-000000 號行動電話分別
    與被告使用之門號00 00000000 、0000-000000 號等行動電
    話聯絡購買安非他命之監聽譯文在卷可佐（偵字第4238號卷
    第24至26頁）。參諸證人賴義閎、陳繹丞、李金文、王光鴻
    與被告均無任何怨隙（見偵字4238號卷第31頁背面、第52頁
    、第69頁），衡情上開證人應無設詞攀誣，或虛構事實以陷
    害被告之理，況其等到庭具結作證，更係以刑事責任擔保其
    證言之真實性，故證人賴義閎、陳繹丞、李金文、王光鴻前
    開證述內容，經核尚無不可採信之處，應堪憑採。
二、雖就被告附表一編號2 所示犯行，被告於本院審理時供稱：
    其於100 年2 月10日凌晨4 時39分在苗栗縣通宵鎮「御和園
    汽車旅館」外面，該次販賣第二級毒品給賴義閎之價格為新
    臺幣（下同）6000元云云（參見本案卷第69頁背面），然其
    於本院100 年8 月25日準備程序時供稱：伊有賣給一個叫賴
    義閎的，五次，有賣10000 多元的，該次有賺3000元等語（
    參本院卷第22頁），經核與證人賴義閎於警詢時證述：100
    年2 月10日凌晨4 時39分在苗栗縣通宵鎮「御和園汽車旅館
    」外面，有以15000 元向被告購買3.75公克之安非他命等語
    （見偵字4238號卷第32頁背面）相符，且參酌本案附表一編
    號5 所示被告販賣給證人賴義閎安非他命之行情約2 公克即
    7000元，則附表編號2 所交易之量達3.75公克，加上被告自
    陳：有賺取價差約3000元等語，是該次交易之價格應以被告
    於準備程序時所述與證人賴義閎於警詢時所述之15000 元較
    接近事實，應為可採。
三、衡之安非他命係經公告之第二級毒品，無論持有、販賣，均
    屬違法行為，為治安機關所嚴查，此為眾所週知之事實，毒
    品交易均於隱密下進行，其以通訊聯絡亦鮮有明白直接以「
    毒品」、「安非他命」等名稱或相近之用語稱之，為躲避查
    緝及隱飾犯行，均以暗語或彼此已有默契之含混語意而為溝
    通，故上開通訊監察譯文雖未見雙方言明購買毒品安非他命
    之對話內容，惟參酌通訊之內容及通聯之時間，核與上開證
    人之證述內容有相當之關聯性，足以補強及擔保其等證述有
    向被告購買毒品安非他命之真實性。
四、販賣安非他命係違法行為，非可公然為之，亦無公定價格，
    容易分裝並增減份量，而每次買賣之價量，可能隨時依雙方
    關係深淺、資力、需求量及對行情之認知、來源是否充裕、
    查緝是否嚴緊、買方被查獲時供出賣方之可能風險之評估等
    ，而異其標準，非可一概而論，從而販賣之利得，除被告就
    販賣之價量俱臻明確供述外，委難察得實情，然販賣之人從
    價差或量差中牟利之方式雖異，其意圖營利之販賣行為則無
    二致。本件被告所為販賣第二級毒品犯行，雖因並未當場查
    獲販毒事實，而無從察知其販賣毒品確實數量，惟毒品危害
    防制條例所處罰之「販賣」毒品罪，所著重者為在主觀上有
    藉以牟利之惡性，及對毒品之擴散具有較有償或無償轉讓行
    為更嚴重之危害性，被告「營利」之意圖係從客觀之社會環
    境、情況及證人、物證等資料，依據證據法則綜合研判認定
    ；衡諸毒品安非他命量微價高，且依一般社會通念以觀，販
    賣行為在通常情形下均係以牟利為其主要誘因及目的，從而
    ，舉凡其有償交易，除足反證其確另基於某種非圖利本意之
    關係外，通常尚難因無法查悉其販入價額作為是否高價賣出
    之比較，諉無營利之意思，阻卻販賣犯行之追訴。本案被告
    分別出售第二級毒品10次，業經其供承不諱，已如前述，而
    毒品戕害國民身心健康，危害匪淺，向為政府厲法查緝之目
    標，況衡諸被告與附表一所示之證人賴義閎等人間俱無至親
    關係等情，苟無利得，被告豈有甘冒遭查緝法辦重刑之風險
    ，而平白無端從事販賣安非他命之理？是以被告顯有藉各該
    次交易毒品行為從中取利之意圖及事實，要無疑義。
五、綜上所述，足認被告之自白顯與事實相符，本件事證明確，
    被告之犯行，堪以認定。
六、論罪科刑部分：
(一)、罪名：
    核被告所為如附表一編號1 至10所示部分，係犯毒品危害防
    制條例第4 條第2 項之販賣第二級毒品罪；另如附表二編號
    1 所示部分，係犯毒品危害防制條例第10條第2 項之施用第
    二級毒品罪。
(二)、罪數：
  1.刑法於94年2 月2 日修正公布，自95年7 月1 日起施行，基
    於刑罰公平原則之考量，杜絕僥倖之犯罪心理，並避免易致
    鼓勵犯罪之誤解，修正後刑法已刪除第56條連續犯之規定，
    行為人反覆實行之犯罪行為茍係在刑法修正施行後者，因法
    律之修正已生阻斷連續犯之法律效果，除認應合於接續犯、
    繼續犯、集合犯等實質上一罪關係而以一罪論處外，基於一
    罪一罰之刑罰公平性，自應併合處罰；所謂「集合犯」，係
    指立法者所制定之犯罪構成要件中，本即預定有數個同種類
    行為而反覆實行之犯罪而言，故是否集合犯之判斷，客觀上
    自應斟酌法律規範之本來意涵、實現該犯罪目的之必要手段
    、社會生活經驗中該犯罪必然反覆實行之常態及社會通念等
    ，主觀上則視其反覆實施之行為是否出於行為人之一個犯意
    ，並秉持刑罰公平原則，加以判斷之，而行為人多次販毒品
    之行為，未必皆出於行為人之一個犯意決定，故販賣毒品之
    罪，難認係集合犯之罪。又依刑法第56條修正理由之說明，
    謂「對繼續犯同一罪名之罪者，均適用連續犯之規定論處，
    不無鼓勵犯罪之嫌，亦使國家刑罰權之行使發生不合理之現
    象」、「基於連續犯原為數罪之本質及刑罰公平原則之考量
    ，爰刪除有關連續犯之規定」等語，即係將本應各自獨立評
    價之數罪，回歸本來就應賦予複數法律效果之原貌，因此，
    就刑法修正施行後多次販賣毒品之犯行，採一罪一罰，始符
    合立法本旨（最高法院96年度臺上字第7052號判決意旨參照
    ）。是本案被告所為如附表一所示各次販賣毒品之犯行，均
    係在刑法修正施行後所為，行為時間相異，難認係在密切接
    近之時、地，分數個舉動以接續或反覆施行之行為，與接續
    犯或集合犯之概念非合，參酌上開所述，即應予以分論併罰
    。
  2.查安非他命為毒品危害防制條例第2 條第2 項第2 款所定之
    第二級毒品，核被告所為如附表一編號1 至10所示部分，係
    犯毒品危害防制條例第4 條第2 項之販賣第二級毒品罪，共
    十次；另於附表二編號1 所示部分，係犯毒品危害防制條例
    第10條第2 項之施用第二級毒品罪，僅一次。被告持有第二
    級毒品安非他命之低度行為，分別為其販賣及施用第二級毒
    品安非他命之高度行為所吸收，均不另論罪。被告上開十一
    次犯行，犯意個別，行為互殊，應分論併罰之。
(三)、累犯加重其刑：
    被告前因贓物案件，經本院99年度苗簡字第74號判決有期徒
    刑肆月，如易科罰金，以新臺幣壹仟元折算壹日，於99年9
    月3 日易科罰金執行完畢，有臺灣高等法院被告前案紀錄表
    可參（見本院卷第11頁）。是被告如附表一、二所示之犯行
    ，均係受有期徒刑執行完畢後，5 年以內故意再犯本案有期
    徒刑以上之罪，均為累犯，除法定刑為無期徒刑部分，依刑
    法第65條第1 項規定，不得加重外，就有期徒刑、罰金刑部
    分，則應予以加重。
(四)、自白減輕其刑：
    又犯第4 條至第8 條之罪於偵查及審判中均自白者，減輕其
    刑，為毒品危害防制條例第17條第2 項所明定。被告對其所
    犯如附表一編號1 至10之販賣第二級毒品罪，於本案偵查及
    審判中均自白，有各該訊問、審判筆錄在卷可稽，業如前述
    ，爰就附表一編號1 至10之罪，均依毒品危害防制條例第17
    條第2 項規定，減輕其刑。而其所涉販賣第二級毒品犯行，
    有上開刑之加重及減輕事由，應依法先加後減之。
(五)、次按犯第4 條至第8 條、第10條或第11條之罪，供出毒品來
    源，因而查獲其他正犯或共犯者，減輕或免除其刑，毒品危
    害防制條例第17條第1 項定有明文。而本案被告於警詢及偵
    查中雖供出其毒品來源為徐張旺等語（見本院卷第24頁），
    惟經本院函查臺灣苗栗地方法院檢察署及苗栗縣警察局通宵
    分局，均尚未因被告供出上游而有查獲之情事，此有苗栗縣
    警察局頭份分局100 年10月26日霄警偵字第1000025312號函
    、臺灣苗栗地方法院檢察署苗檢秀荒字第100 偵4238字第22
    457 號函各1 份附卷可稽（見本院卷第61至63頁），顯見被
    告並未因供出上手徐張旺因而查獲，自不得依毒品危害防制
    條例第17條第1 項之規定減輕其刑，併此敘明。
(六)、量刑：
    本院審酌本案被告如附表一編號1-5 所示販賣第二級毒品安
    非他命予證人賴義閎之犯行，其販賣次數計5 次，各次販賣
    金額均在3000元以上，共計販得31000 元，而證人賴義閎向
    被告購買第二級毒品安非他命後復分裝後販賣予他人，業經
    本院100 年度訴字第450 號判決應執行有期徒刑肆年陸月在
    案，有該判決附卷足參，顯見被告陳文明為證人賴義閎販賣
    第二級毒品安非他命之上游提供者，其行為已增加毒品散佈
    之可能性；惟被告所犯附表所示6 、7 、8 、9 、10等販賣
    行為，獲取之利益微少，販賣價格每次僅在1 、2000元之譜
    ，應為最下游提供者，相較於大盤、中盤販賣者而言，惡性
    依然較輕，並無增加散佈毒品之風險，及其犯後仍坦承犯行
    ，態度尚佳，尚具悔意，並節省有限之司法資源，其素行（
    有臺灣高等法院被告前案紀錄表在卷可稽）、犯罪之動機、
    手段、目的、智識程度為高中肄業、家境小康及各次販賣毒
    品數量之多寡，所造成毒害社會之深淺程度、所生之損害等
    一切情狀，分別量處如附表一編號1 至10所示各罪之刑，並
    定其應執行之刑，以資懲儆。
七、沒收部分：
(一)、毒品危害防制條例第19條第1 項固規定，犯第4條至第9條之
    罪者，其供犯罪所用或因犯罪所得之財物，均沒收之，如全
    部或一部不能沒收時，追徵其價額或以其財產抵償之，且按
    毒品危害防制條例第19條，係採義務沒收主義，故販賣毒品
    所用之物或所得之金錢，如能認定確係販賣毒品所用或所得
    之款項，且屬犯人所有，均應宣告沒收，不以當場搜獲扣押
    者為限，最高法院89年度台上字第178 號、第289 號、92年
    度台上字第2608號、93年度台上字第3670號判決意旨可資參
    照。又販賣毒品所得之對價，不問其中成本若干，利潤多少
    ，均應全部諭知沒收，貫徹政府查禁煙毒之決心，以符立法
    本旨，最高法院91年度台上字第2419號判決意旨可資參照。
    是販賣毒品所得之金錢，無論已否扣案，如仍屬存在，即應
    依法沒收。惟因犯罪所得之財物，係以實際所得者為限，苟
    無所得或尚未取得者，自無從為沒收追繳之諭知（最高法院
    99年度台上2934號判決要旨參照）。如附表所示被告販賣第
    二級毒品所得之財物，共計37,000元，雖未扣案，仍應分別
    依同條例第19條第1 項沒收之，如全部或一部不能沒收時，
    以其財產抵償之。
(二)、又行動電話服務需以晶片卡（即SIM 卡）為使用介面，因此
    電信公司於出租行動電話門號予消費者使用時，即同時附帶
    提供晶片卡作為消費者門號使用之介面，故電信公司接受消
    費者申辦門號並將該門號開通上線時，該晶片卡之所有權亦
    移轉予消費者（最高法院97年度台上字第3890號判決意旨可
    資參照）。查未扣案之門號0000-000000 、0000- 000000
    等行動電話（內含SIM 卡）各1 支，係被告以己意持有，僅
    分別以其父親及友人之名義申辦，實係被告為個人販毒所使
    用此據被告於本院審理時陳述明確（見本院卷第69頁背面）
    ，足見前門號0000-000000 、0000- 000000等行動電話（內
    含SIM 卡）各1 支係被告所有之物，且係供本案販賣毒品聯
    絡所用（內容詳見前揭通訊監察譯文），雖未扣案，仍應依
    毒品危害防制條例第19條第1 項之規定，於附表一所示各次
    販賣第二級毒品罪刑下宣告沒收，如全部或一部不能沒收時
    ，追徵其價額。
(三)、至於被告施用第二級毒品安非他命所用之玻璃球吸食器1 個
    ，雖未扣案，然亦無法證明業已滅失，其為被告所有供犯罪
    所用之物，亦據被告供述在卷（參見本院卷第69頁），應依
    刑法第38條第1 項第2 款、第3 項之規定宣告沒收。
參、適用法條：
(一)、刑事訴訟法第299條第1 項前段。
(二)、毒品危害防制條例第4 條第2 項、第10條第2 項、第17條第
    2 項、第19條第1項。
(三)、刑法第11條、第51條第5 款、第9 款、第38條第1 項第2 款
    、第3 項、第47條第1項前段。
本案經檢察官葉竹鳳到庭執行職務。
中    華    民    國   100    年    11    月    21    日
                  刑事第二庭    審判長法  官  楊清益
                                      法  官  張新楣
                                      法  官  周靜妮
以上正本證明與原本無異。
如不服本判決應於收受判決後10日內向本院提出上訴書狀，並應
敘述具體理由。其未敘述上訴理由者，應於上訴期間屆滿後20日
內向本院補提理由書( 均須按他造當事人之人數附繕本) 「切勿
逕送上級法院」。告訴人或被害人如對本判決不服者，應具備理
由請求檢察官上訴，其上訴期間之計算係以檢察官收受判決正本
之日期為準。
                                      書記官  巫  穎
中    華    民    國   100    年    11    月    21    日
附表一（陳文明販賣第二級毒品安非他命部分）：
┌─┬───┬──────┬──────┬───────┬───────┬─────┬───────┐
│編│販 賣 │販賣時間    │地點        │販賣方式、經過│數量          │ 價格     │罪刑（含主刑及│
│號│對 象 │（民國）    │            │              │              │（新臺幣）│從刑）        │
├─┼───┼──────┼──────┼───────┼───────┼─────┼───────┤
│1 │      │100年2月7日 │苗栗縣苑裡鎮│賴義閎使用0916│   1小包      │3,000元   │陳文明販賣第二│
│  │      │17時38分許  │和平路與天下│-153657號電話 │（約1公克）   │          │級毒品，累犯，│
│  │      │            │路口        │與陳文明0911-4│              │          │處有期徒刑伍年│
│  │      │            │            │00755號電話聯 │              │          │。未扣案之販賣│
│  │      │            │            │絡後，約定交易│              │          │毒品所得新臺幣│
│  │      │            │            │              │              │          │參仟元沒收，如│
│  │      │            │            │              │              │          │全部或一部不能│
│  │      │            │            │              │              │          │沒收時，以其財│
│  │      │            │            │              │              │          │產抵償之。未扣│
│  │      │            │            │              │              │          │案之門號    09│
│  │      │            │            │              │              │          │00-000000號   │
│  │      │            │            │              │              │          │行動電話壹支（│
│  │      │            │            │              │              │          │含SIM卡壹張） │
│  │      │            │            │              │              │          │沒收之，如全部│
│  │      │            │            │              │              │          │或一部不能沒收│
│  │      │            │            │              │              │          │時，追徵其價額│
│  │      │            │            │              │              │          │。            │
├─┤      ├──────┼──────┼───────┼───────┼─────┼───────┤
│2 │      │100年2月10日│苗栗縣通宵鎮│賴義閎使用0916│   1包        │15,000元  │陳文明販賣第二│
│  │      │04時39分許  │「御和園汽車│-153657號電話 │（3.75公克）  │          │級毒品，累犯，│
│  │      │            │旅館」外面  │與陳文明0911-4│              │          │處有期徒刑伍年│
│  │      │            │            │00755、0988-89│              │          │拾月。未扣案之│
│  │      │            │            │5366號電話聯絡│              │          │販賣毒品所得新│
│  │      │            │            │後，約定交易  │              │          │臺幣壹萬伍仟元│
│  │      │            │            │              │              │          │沒收，如全部或│
│  │      │            │            │              │              │          │一部不能沒收，│
│  │      │            │            │              │              │          │以其財產抵償之│
│  │      │            │            │              │              │          │。未扣案之門號│
│  │      │            │            │              │              │          │0000-000000 號│
│  │      │            │            │              │              │          │行動電話壹支（│
│  │      │            │            │              │              │          │含SIM 卡壹張）│
│  │      │            │            │              │              │          │、門號0000-000│
│  │      │            │            │              │              │          │366 號行動電話│
│  │      │            │            │              │              │          │壹支（含SIM 卡│
│  │      │            │            │              │              │          │壹張）均沒收之│
│  │      │            │            │              │              │          │，如全部或一部│
│  │      │            │            │              │              │          │不能沒收時，追│
│  │      │            │            │              │              │          │徵其價額。    │
│  │      │            │            │              │              │          │              │
├─┤      ├──────┼──────┼───────┼───────┼─────┼───────┤
│3 │賴義閎│100年2月11日│苗栗縣苑裡鎮│賴義閎使用0916│  1小包       │3,000元   │陳文明販賣第二│
│  │      │18時26分許  │福田里1鄰6號│-153657號電話 │（不到1公克） │          │級毒品，累犯，│
│  │      │            │「橋下小吃部│與陳文明0988-8│              │          │處有期徒刑伍年│
│  │      │            │」外面      │95366號電話聯 │              │          │。未扣案之販賣│
│  │      │            │            │絡後，約定交易│              │          │毒品所得新臺幣│
│  │      │            │            │              │              │          │參仟元沒收，如│
│  │      │            │            │              │              │          │全部或一部不能│
│  │      │            │            │              │              │          │沒收時，以其財│
│  │      │            │            │              │              │          │產抵償之。未扣│
│  │      │            │            │              │              │          │案之門號0988-8│
│  │      │            │            │              │              │          │95366號行動電 │
│  │      │            │            │              │              │          │話壹支（含SIM │
│  │      │            │            │              │              │          │卡壹張）沒收之│
│  │      │            │            │              │              │          │，如全部或一部│
│  │      │            │            │              │              │          │不能沒收時，追│
│  │      │            │            │              │              │          │徵其價額。    │
│  │      │            │            │              │              │          │              │
├─┤      ├──────┼──────┼───────┼───────┼─────┼───────┤
│4 │      │100年2月13日│苗栗縣苑裡鎮│賴義閎使用0916│  1小包       │3,000元   │陳文明販賣第二│
│  │      │17時18分許  │田心里9鄰田 │-153657號電話 │（約1公克）   │          │級毒品，累犯，│
│  │      │            │心87之1號外 │與陳文明0988-8│              │          │處有期徒刑伍年│
│  │      │            │面（賴義閎住│95366號電話聯 │              │          │。未扣案之販賣│
│  │      │            │處）        │絡後，約定交易│              │          │毒品所得新臺幣│
│  │      │            │            │              │              │          │參仟元沒收，如│
│  │      │            │            │              │              │          │全部或一部不能│
│  │      │            │            │              │              │          │沒收時，以其財│
│  │      │            │            │              │              │          │產抵償之。未扣│
│  │      │            │            │              │              │          │案之門號      │
│  │      │            │            │              │              │          │0000-000000號 │
│  │      │            │            │              │              │          │行動電話壹支（│
│  │      │            │            │              │              │          │含SIM卡壹張） │
│  │      │            │            │              │              │          │沒收之，如全部│
│  │      │            │            │              │              │          │或一部不能沒收│
│  │      │            │            │              │              │          │時，追徵其價額│
│  │      │            │            │              │              │          │。            │
├─┤      ├──────┼──────┼───────┼───────┼─────┼───────┤
│5 │      │100年2月16日│苗栗縣通宵鎮│賴義閎使用0916│  2小包       │7,000元   │陳文明販賣第二│
│  │      │01時48分許  │外環道路    │-153657號電話 │（2公克）     │          │級毒品，累犯，│
│  │      │            │            │與陳文明0911-4│              │          │處有期徒刑伍年│
│  │      │            │            │00755號電話聯 │              │          │陸月。未扣案之│
│  │      │            │            │絡後，約定交易│              │          │販賣毒品所得新│
│  │      │            │            │              │              │          │臺幣柒仟元沒收│
│  │      │            │            │              │              │          │，如全部或一部│
│  │      │            │            │              │              │          │不能沒收時，以│
│  │      │            │            │              │              │          │其財產抵償之。│
│  │      │            │            │              │              │          │未扣案之門號  │
│  │      │            │            │              │              │          │0000-000 000號│
│  │      │            │            │              │              │          │行動電話壹支（│
│  │      │            │            │              │              │          │含SIM卡壹張） │
│  │      │            │            │              │              │          │沒收之，如全部│
│  │      │            │            │              │              │          │或一部不能沒收│
│  │      │            │            │              │              │          │時，追徵其價額│
│  │      │            │            │              │              │          │。            │
├─┼───┼──────┼──────┼───────┼───────┼─────┼───────┤
│6 │      │100年3月19日│苗栗縣苑裡鎮│陳繹丞使用0986│  1小包       │1,000元   │陳文明販賣第二│
│  │      │18時許      │福田里1鄰6號│-990775號電話 │（0.5公克）   │          │級毒品，累犯，│
│  │      │            │「橋下小吃部│與陳文明0988-8│              │          │處有期徒刑參年│
│  │      │            │」          │95366號電話聯 │              │          │捌月。未扣案之│
│  │      │            │            │絡後，約定交易│              │          │販賣毒品所得新│
│  │      │            │            │              │              │          │臺幣壹仟元沒收│
│  │      │            │            │              │              │          │，如全部或一部│
│  │      │            │            │              │              │          │不能沒收時，以│
│  │      │            │            │              │              │          │其財產抵償之。│
│  │      │            │            │              │              │          │未扣案之門號  │
│  │      │            │            │              │              │          │0000-000 000號│
│  │      │            │            │              │              │          │行動電話壹支（│
│  │      │            │            │              │              │          │含SIM卡壹張） │
│  │      │            │            │              │              │          │沒收之，如全部│
│  │      │            │            │              │              │          │或一部不能沒收│
│  │      │            │            │              │              │          │時，追徵其價額│
│  │      │            │            │              │              │          │。            │
├─┤      ├──────┼──────┼───────┼───────┼─────┼───────┤
│7 │陳繹丞│100年3月27日│苗栗縣苑裡鎮│陳繹丞使用0986│  1小包       │1,000元   │陳文明販賣第二│
│  │      │16時許      │福田里1鄰6號│-990775號電話 │（0.5公克）   │          │級毒品，累犯，│
│  │      │            │「橋下小吃部│與陳文明0988-8│              │          │處有期徒刑參年│
│  │      │            │」外面      │95366號電話聯 │              │          │捌月。未扣案之│
│  │      │            │            │絡後，約定交易│              │          │販賣毒品所得新│
│  │      │            │            │              │              │          │臺幣壹仟元沒收│
│  │      │            │            │              │              │          │，如全部或一部│
│  │      │            │            │              │              │          │不能沒收時，以│
│  │      │            │            │              │              │          │其財產抵償之。│
│  │      │            │            │              │              │          │未扣案之門號  │
│  │      │            │            │              │              │          │0000-000 000號│
│  │      │            │            │              │              │          │行動電話壹支（│
│  │      │            │            │              │              │          │含SIM卡壹張） │
│  │      │            │            │              │              │          │沒收之，如全部│
│  │      │            │            │              │              │          │或一部不能沒收│
│  │      │            │            │              │              │          │時，追徵其價額│
│  │      │            │            │              │              │          │。            │
├─┤      ├──────┼──────┼───────┼───────┼─────┼───────┤
│8 │      │100年4月3日 │苗栗縣通宵鎮│陳繹丞使用0986│  1小包       │1,000元   │陳文明販賣第二│
│  │      │22時15分許  │通南里台1線 │-990775 號電話│（0.5公克）   │          │級毒品，累犯，│
│  │      │            │旁（李金文工│與陳文明0988-8│              │          │處有期徒刑參年│
│  │      │            │廠外面）    │95366 號電話聯│              │          │捌月。未扣案之│
│  │      │            │            │絡後，約定交易│              │          │販賣毒品所得新│
│  │      │            │            │              │              │          │臺幣壹仟元沒收│
│  │      │            │            │              │              │          │，如全部或一部│
│  │      │            │            │              │              │          │不能沒收時，以│
│  │      │            │            │              │              │          │其財產抵償之。│
│  │      │            │            │              │              │          │未扣案之門號  │
│  │      │            │            │              │              │          │0000-000 000號│
│  │      │            │            │              │              │          │行動電話壹支（│
│  │      │            │            │              │              │          │含SIM卡壹張） │
│  │      │            │            │              │              │          │沒收之，如全部│
│  │      │            │            │              │              │          │或一部不能沒收│
│  │      │            │            │              │              │          │時，追徵其價額│
│  │      │            │            │              │              │          │。            │
├─┼───┼──────┼──────┼───────┼───────┼─────┼───────┤
│9 │李金文│100年7月25日│苗栗縣通宵鎮│李金文與陳文明│  1小包       │1,000元   │陳文明販賣第二│
│  │      │13時許      │通南段423之5│於苗栗縣通宵鎮│ （0.5公克）  │          │級毒品，累犯，│
│  │      │            │地號鐵皮屋  │通南段423之5地│              │          │處有期徒刑參年│
│  │      │            │            │號鐵皮屋內當場│              │          │捌月。未扣案之│
│  │      │            │            │交易          │              │          │販賣毒品所得新│
│  │      │            │            │              │              │          │臺幣壹仟元沒收│
│  │      │            │            │              │              │          │，如全部或一部│
│  │      │            │            │              │              │          │不能沒收時，以│
│  │      │            │            │              │              │          │其財產抵償之。│
│  │      │            │            │              │              │          │              │
├─┼───┼──────┼──────┼───────┼───────┼─────┼───────┤
│10│王光鴻│100年3月6日 │苗栗縣通宵鎮│王光鴻使用0981│ 1小包        │2,000元   │陳文明販賣第二│
│  │      │21時許      │火車站前「木│-750993號電話 │（0.5公克）   │          │級毒品，累犯，│
│  │      │            │義切仔麵」  │與陳文明0988-8│              │          │處有期徒刑參年│
│  │      │            │            │95366號電話聯 │              │          │捌月。未扣案之│
│  │      │            │            │絡後，約定交易│              │          │販賣毒品所得新│
│  │      │            │            │              │              │          │臺幣貳仟元沒收│
│  │      │            │            │              │              │          │，如全部或一部│
│  │      │            │            │              │              │          │不能沒收時，以│
│  │      │            │            │              │              │          │其財產抵償之。│
│  │      │            │            │              │              │          │未扣案之門號  │
│  │      │            │            │              │              │          │0000-000 000號│
│  │      │            │            │              │              │          │行動電話壹支（│
│  │      │            │            │              │              │          │含SIM卡壹張） │
│  │      │            │            │              │              │          │沒收之，如全部│
│  │      │            │            │              │              │          │或一部不能沒收│
│  │      │            │            │              │              │          │時，追徵其價額│
│  │      │            │            │              │              │          │。            │
├─┴───┴──────┴──────┴───────┴───────┴─────┴───────┤
│合計：販賣所得合計共37,000 元。                                                                   │
└─────────────────────────────────────────────────┘
 附表二（陳文明施用第二級毒品安非他命部分）：
┌──┬──────┬──────┬──────────────┬──────────────┐
│編號│施用時間    │施用地點    │      施用方式、次數        │罪名暨宣告刑（含主刑、從刑）│
├──┼──────┼──────┼──────────────┼──────────────┤
│1   │100年7月25日│苗栗縣通宵鎮│將安非他命放入玻璃球吸食器內│陳文明施用第二級毒品，累犯，│
│    │下午1時許   │通南段423之5│，以火於底下加熱燒烤，而吸食│處有期徒刑肆月。未扣案之玻璃│
│    │            │地號上之鐵皮│因此所產生煙霧之方式，施用第│球吸食器壹個，沒收之        │
│    │            │屋內        │二級毒品安非他命1次。       │                            │
│    │            │            │                            │                            │
└──┴──────┴──────┴──────────────┴──────────────┘
附錄論罪科刑法條：
毒品危害防制條例第4 條第2 項：
製造、運輸、販賣第二級毒品者，處無期徒刑或七年以上有期徒
刑，得併科新臺幣一千萬元以下罰金。
毒品危害防制條例第10第2 項：
施用第二級毒品者，處有三年以下有期徒刑。